【裁判字號】    89,訴,901
【裁判日期】    891030
【裁判案由】    毒品危害防制條例
【裁判全文】
臺灣臺北地方法院刑事判決                          八十九年度訴字第九一號
    公  訴  人  臺灣臺北地方法院檢察署檢察官
    被      告  甲○○
    選任辯護人  劉鴻濃
右列被告因毒品危害防制條例案件，經檢察官提起公訴（八十九年度偵字第一一九八
四號），本院判決如左：
    主  文
甲○○販賣第二級毒品，處有期徒刑柒年陸月，併科罰金新台幣貳拾萬元，罰金如易
服勞易以罰金之總額與陸個月之日數比例折算。
扣案之第二級毒品ＭＤＭＡ拾貳粒、ＭＤＡ（含安非他命成分）貳粒、安非他命拾伍
粒及大麻煙捲肆拾參支，均沒收銷燬之。
    事  實
一、甲○○明知ＭＤＭＡ（俗稱快樂丸）、ＭＤＡ、安非他命及大麻係屬毒品危害防
    制條例所管制之第二級毒品，不得販賣，竟以意圖營利之販賣故意，於民國八十
    九年六月八日三時三十分許，在台北市○○○路○段二九九號地下二樓ＦＡＣＥ
      ＰＵＢ外巷內，向真實姓名不詳綽號「黑人」之成年男子以每粒新台幣（下同
    ）五百元販入第二級毒品ＭＤＭＡ十二粒、ＭＤＡ（含安非他命成分）二粒、安
    非他命十五粒（檢察官誤載為ＭＤＭＡ二十九粒）及每支一百元販入大麻煙捲四
    十三支（淨重九．四三公克），隨即攜入上址地下二樓ＦＡＣＥ  ＰＵＢ內，意
    圖將ＭＤＭＡ等粒狀毒品以每粒新台幣六百元、大麻煙捲每支二百元之價格，販
    售予在ＰＵＢ內之不特定人營利，嗣於同日三時三十五分許為埋伏警員於上址查
    獲，並扣得其販入之第二級毒品ＭＤＭＡ十二粒、ＭＤＡ二粒、安非他命十五粒
    及大麻煙捲四十三支。
二、案經台北市政府警察局移送臺灣臺北地方法院檢察署檢察官偵查起訴。
    理  由
一、訊據被告甲○○固不否認在右揭時、地向綽號「黑人」之人購入第二級毒品ＭＤ
    ＭＡ等粒狀毒品及大麻煙捲等事實，惟矢口否認有販賣犯行，辯稱：「當時我帶
    一些朋友去ＦＡＣＥ  ＰＵＢ玩，就買了扣案的搖頭丸（ＭＤＭＡ）請朋友，我
    在ＰＵＢ外面的巷子內向一位綽號『黑人」買，買了三十五顆搖頭丸及大麻五十
    支，買後拿到ＰＵＢ內，就立刻被警察臨檢，當時警察埋伏在ＰＵＢ內，我並沒
    有販賣．大麻價值一萬元，ＭＤＭＡ一萬五千元」、「當時我有吃一顆ＭＤＭＡ
    其他收在我自已的包包內，七支大麻則是自已吸用」、「我沒有販賣，只是買來
    自已施用」云云，惟查，被告右揭販賣第二級毒品犯行，業經被告於警訊及偵查
    中自白，供稱其在ＰＵＢ內以大麻每支賣二百元，ＭＤＭＡ每粒賣六百元，均從
    中獲利一百元轉賣給ＰＵＢ內之舞客（見偵卷第三至六頁、第十七頁），並有扣
    案之第二級毒品ＭＤＭＡ十二粒、ＭＤＡ二粒、安非他命十五粒及大麻煙捲四十
    三支可稽，扣案之物為第二級毒品並經本院送請法務部調查局檢驗，有該局之檢
    驗通知書在本院卷可按。核之被告在本院審理時所辯，其係於在ＰＵＢ外向綽號
    「黑人」者購買後，即進入ＰＵＢ內，並立刻為埋伏之警員所逮捕，被告何能在
    如此短之時間內施用大麻七支及ＭＤＭＡ一粒，已經不合常理，且從其所辯購入
    經施用後之大麻固餘四十三支但ＭＤＭＡ等粒狀毒品，應餘三十四粒始為正確，
    然核之扣案之ＭＤＭＡ等粒狀毒品卻只有二十九粒，又不相符，被告前開辯詞，
    應係臨訟杜撰，圖免罪責所為，前後多有矛盾，難以採信，復查被告於警訊中供
    稱：「我於八十九年六月一日向綽號『黑人』男子買的，一次買大麻五千元，快
    樂丸每顆新台幣五百元，購買地點雙方約在該ＰＵＢ旁巷內交易，」 (偵卷第三
    頁背面)、「我每星期三或五、六、日會去該處跳舞，有朋友向我要時，每小支
    大麻賣二百元，每顆快樂丸賣六百元」 (見偵卷第四頁)等語，偵查中復供稱：
    「（問有以每支二百元之大麻轉賣給舞客）有時候買多了，有人向我轉時，我有
    轉賣」、「（問是否有以每顆六百元之快樂丸轉賣）有」（見偵卷第十七頁）等
    語，再核之被告攜帶大量毒品於ＰＵＢ內，而ＰＵＢ亦為現今社會上一般人所認
    為係經常有交易大麻、ＭＤＭＡ等第二級毒品之場所，被告持扣案第二級毒品於
    該處所，並呼朋引伴而往，顯係為販賣營利而為，有卷附之剪報刊載：「大安分
    局臨檢ＦＡＣＥ  ＰＵＢ店方機警通報，藥頭都跑了，只見滿地禁藥無人承認是
    自已的，統統帶回驗尿」之報導一紙可稽，事證已經明確，被告犯行堪以認定，
    應依法論科。至被告於本院審理期日親帶二名證人石祥志、胡謙到庭作證，經訊
    之證人石祥志證稱：「證明被告在查獲前兩天邀請我去ｐｕｂ，當天凌晨兩點多
    到現場，我和朋友四、五人在ｐｕｂ遇到被告，被告邀我去那裡跳舞、喝酒。」
    等語，證人胡謙證稱：「證明被告在查獲前兩天邀請我去ＰＵＢ，當天凌晨兩點
    多到現場，我和朋友到ＰＵＢ，被告邀我去那裡玩，我沒有被臨檢。」等語，二
    名證人所證內容僅能證明被告於查獲當日的確有邀約證人及其友人至ＦＡＣＥ
    ＰＵＢ跳舞消費，惟均無法證明被告有無販賣第二級毒品之犯行，證人之證詞尚
    不能採為被告有利之證據，附此敘明。
二、按ＭＤＭＡ、ＭＤＡ、安非他命及大麻煙捲均係毒品危害防制條例第二條所管制
    之第二級毒品。被告甲○○意圖販賣而購入第二級毒品雖尚未賣出，核被告甲○
    ○所為係犯毒品危害防制條例第四條第二項販賣第二級毒品（參八十七年台覆字
    第六十四號裁判，六十八年台灣高等法院暨所屬法院法律座談會），公訴意旨認
    應依毒品危害防制條例第五條第二項意圖販賣而持有第二級毒品罪論處，尚有未
    洽，惟起訴事實相同，爰依法變更起訴法條。爰審酌被告於ＰＵＢ內販賣第二級
    毒品，足造成毒品之擴散，毒害在ＰＵＢ內跳舞之青少年，嚴重影響社會善良風
    俗，人民身體健康及被告犯罪後於本院審理中設詞狡飾犯行，毫無悔意等一切情
    狀，量處如主文所示之刑，並就罰金部分諭知易服勞役之折算標準。扣案之第二
    級毒品ＭＤＭＡ十二粒、ＭＤＡ（含安非他命成分）二粒、安非他命十五粒及大
    麻煙捲四十三支，為第二級毒品係違禁物，應依毒品危害防制條例第十八條第一
    項之規定，均沒收銷燬之。
據上論斷，應依刑事訴訟法第二百九十九條第一項前段、第三百條，毒品危害防制條
例第四條第二項、第十八條第一項，刑法第十一條、第四十二條第三項，罰金罰鍰提
高標準條例第二條，現行法規所定貨幣單位折算新台幣條例第二條，判決如主文。
本案經檢察官孫冀薇到庭執行職務
中    華    民    國      八十九  年    十          月    三十        日
                                      臺灣臺北地方法院刑事第九庭
                                          法  官  王  綽  光
右正本證明與原本無異。
如不服本判決，應於判決送達後十日內，向本院提出上訴狀。
                                          書記官  潘  惠  梅
中    華    民    國      八十九      年    十一      月    三        日
附錄法條：
毒品危害制條例第四條
製造、運輸、販賣第一級毒品者，處死刑或無期徒刑，處無期徒刑者，得併科新臺幣
一千萬元以下罰金。
製造、運輸、販賣第二級毒品者，處無期徒刑或七年以上有期徒刑，得併科新臺幣七
百萬元以下罰金。
製造、運輸、販賣第三級毒品者，處五年以上有期徒刑，得併科新臺幣五百萬元以下
罰金。
製造、運輸、販賣專供製造或施用毒品之器具者，處一年以上七年以下有期徒刑，得
併科新臺幣一百萬元以下罰金。


司法院資訊處製作；財團法人民間司法改革基金會備份。
